臺灣板橋地方法院民事判決　　　　　　　　　　　　　九十二年度訴字第九六一號
　　原　　　告　臺北縣蘆洲市公所
　　法定代理人　己○○○
　　訴訟代理人　庚○○律師
　　　　　　　　李文娟律師
　　複代理人　　張修誠律師
　　被　　　告　乙○○○
　　被　　　告　甲○○
　　右二人共同
　　訴訟代理人　邱琦瑛律師
　　被　　　告　辛○○
　　　　　　　　壬○○
　　　　　　　　丙○○
　　　　　　　　戊○○
　　　　　　　　丁○○
右當事人間請求返還房屋事件，於民國九十三年四月六日言詞辯論終結，本院判決如
左：
    主    文
被告辛○○及蘇正清應自如附圖所示坐落於臺北縣蘆洲市○○段第三二號、同段第五
四號及同段第五五號土地上之建物與附屬建物，即門牌號碼為臺北縣蘆洲市○○路六
七號之房屋與其附屬建物遷出。
被告乙○○○、甲○○、丙○○、戊○○及丁○○等五人應將如附圖所示坐落於臺北
縣蘆洲市○○段第三二號土地面積零點七四平方公尺、同段第五四號土地面積二點二
七平方公尺及同段第五五號土地面積七二點八一平方公尺土地上之建物與附屬建物，
即門牌號碼為臺北縣蘆洲市○○路六七號之房屋與其附屬建物全部拆除，並將土地全
部返還原告。
被告乙○○○、甲○○、丙○○、戊○○、丁○○、辛○○、蘇正清應給付原告新台
幣拾肆萬捌仟肆佰零捌元，及自民國九十三年二月二十七日起至清償日止，按年息
百分之五計算之利息。
被告乙○○○、甲○○、丙○○、戊○○、丁○○、辛○○、蘇正清應自民國九十二
年四月二十五日起至返還前揭土地之日止，按月給付原告新台幣陸仟零貳拾貳元。
原告其餘之訴駁回。
訴訟費用由被告乙○○○、甲○○、丙○○、戊○○、丁○○、辛○○、蘇正清負擔
三分之二，餘由原告負擔。
本判決第一項、第二項於原告以新台幣肆拾捌萬壹仟柒佰肆拾壹元供擔保後，得為假
執行；但被告如於假執行程序實施前，以新臺幣壹佰肆拾肆萬伍仟貳佰貳拾肆元為原
告預供擔保，得免為假執行。
本判決第三項、第四項於原告勝訴部分得為假執行，但被告如於假執行程序實施前，
依序各以新臺幣拾肆萬捌仟肆佰零捌元、新臺幣陸仟零貳拾貳元為原告預供擔保，
得免為假執行。
原告其餘假執行之聲請駁回。
    事    實
甲、原告方面：
一、聲明：
（一）被告辛○○及蘇正清應自坐落於臺北縣蘆洲市○○段第三二號、同段第五四號
      及同段第五五號土地上之建物與附屬建物，即門牌號碼為臺北縣蘆洲市○○路
      六七號之房屋與其附屬建物遷出。
（二）被告乙○○○、甲○○、丙○○、戊○○及丁○○等五人應將坐落於臺北縣蘆
      洲市○○段第三二號土地面積零點七四平方公尺、同段第五四號土地面積二點
      二七平方公尺及同段第五五號土地面積七二點八一平方公尺土地上之建物與附
      屬建物，即門牌號碼為臺北縣蘆洲市○○路六七號之房屋與其附屬建物全部拆
      除，並將土地全部返還原告。
（三）被告乙○○○、甲○○、丙○○、戊○○、丁○○、辛○○、蘇正清等七人應
      共同給付原告新台幣（下同）六十九萬六千八百十七元，及自起訴狀繕本送達
      翌日起至清償日止，按年息百分之五計算之利息，並自起訴日起至返還前開土
      地之日止，按月給付原告一萬二千零四十三元。
（四）原告願供擔保請准宣告假執行。
二、陳述：
（一）查系爭坐落於臺北縣蘆洲市○○段第三二號、五四號及第五五號土地，均為臺
      北縣蘆洲市所有並由原告管理，惟遭人搭蓋違章建物即門牌號碼為臺北縣蔖洲
      市○○路六七號之房屋，並分隔成二部分（下合稱系爭房屋），無權占有使用
      ，嗣後因訴外人宋志仁（已死亡）輾轉購買系爭房屋之事實上處分權而繼續無
      權占有使用迄今，有被告提出之頂讓書為證。故訴外人宋志仁就系爭房屋已取
      得事實上處分權之事，要屬無疑。惟訴外人宋志仁於八十六年三月十七日死亡
      ，依被告提出之「宋志仁之繼承系統表」，系爭房屋即由被告乙○○○（配偶
      ）、甲○○（長男）、丙○○（長女）、戊○○（次女）及丁○○（三女）等
      五人與訴外人宋孝忠（次子）共同繼承，而訴外人宋孝忠又已於九十年二月二
      十一日死亡，且無繼承人，故其所繼承之部分，依據民法第一千一百三十八條
      第一項第二款，轉由其母即被告乙○○○繼承。是以，系爭房屋現由被告乙○○○、甲○○、丙○○、戊○○及丁○○等五人因繼承之關係，取得事實上處
      分權。
（二）按「民法第七百六十七條所有權物上請求權之相對人，除直接占有人外，尚包
      括間接占有人，如貸與人、出租人等。」，有最高法院民事庭所製作具有參考
      價值之八十七年台上字第九四六號判決要旨。經查，系爭房屋搭建後，被告又
      自房屋前端延伸搭蓋不具有獨立性之鐵皮屋預與棚架，並將系爭房屋與延伸之
      部分，分別出租（或借貸）予被告辛○○及蘇正清，作為理髮廳及小吃店使用
      ，雖被告甲○○主張渠等現未實際占有使用系爭房屋故無返還責任云云，惟依
      被告甲○○具狀所稱有每年向辛○○收取金錢，足見被告乙○○○、甲○○、
      丙○○、戊○○及丁○○等五人，就系爭房屋係以出租人或貸與人即間接占有
      人身分自居；揆諸前開判決見解，則被告乙○○○、甲○○、丙○○、戊○○
      及丁○○等五人，當然有拆屋還地及給付不當得利之義務。經鈞院命臺北縣三
      重地政事務所土地複丈成果圖現場測量之結果，系爭房屋及延伸之部分，分別
      占有原告管理之臺北縣蘆洲市○○段第三二號土地面積零點七四平方公尺、同
      段第五四號土地面積二點二七平方公尺及同段第五五號土地面積七二點八一平
      方公尺土地，故原告爰依民法第七百六十七條規定，請求被告乙○○○、甲○○、丙○○、戊○○及丁○○等五人拆屋還地，並請求被告辛○○及蘇正清二
      人遷出。
（三）因被告係在鈞院現場履勘時，主張另有被告丙○○、戊○○及丁○○等三人與
      被告乙○○○及甲○○共同繼承系爭房屋，並舉經被告甲○○簽名保證其真實
      之宋志仁繼承系統表，而系爭房屋左側部分是出租予被告蘇正清作為小吃店使
      用，亦有被告甲○○於勘驗筆錄之證詞可稽，故原告爰依民事訴訟法第二百五
      十五條第一項但書第二、五、七款等，追加丙○○、戊○○、丁○○與蘇正清
      等四人為被告。
（四）按「無法律上之原因而受利益，致他人受損害者，應返還其利益；雖有法律上
      之原因，而其後已不存在者，亦同。」；「…無權占有他人土地，可能獲得相
      當於租金之利益為社會通常之觀念…」，民法第一百七十九條規定及最高法院
      六十一年度台上字第一六九五號判例參照。末按，不當得利之計算，依土地法
      第一百零五條、第九十七條等規定，以相當於土地申報總價額年息百分之十為
      準，而公有土地以各該宗土地之公告地價為申報地價，亦有平均地權條例施行
      細則第二十一條著有明文。被告乙○○○、甲○○、丙○○、戊○○及丁○○
      等五人為系爭房屋及其延伸部分之事實上處分權人，並將系爭房屋及附屬建物
      占用部分出租（或借貸）予被告辛○○與蘇正清二人使用，則被告乙○○○、
      甲○○、丙○○、戊○○及丁○○等五人即屬於間接占有人，而被告辛○○與
      蘇正清則為直接占有人。被告等七人共同無權占有並使用原告管理之土地，享
      有相當於租金之利益，故原告請求被告返還起訴前五年及至返還土地前，相當
      於租金之利益。因系爭地段鄰近衛生所、郵局、菜市場等單位，交通與各種生
      活機能均十分便利，惟系爭土地本年度之公告地價與公告現值相較，只有百分
      之二十八、二十九，公告地價顯然偏低，故原告以為依據公告地價即申報地價
      的年息百分之十請求，應屬適當。與本件系爭房屋位於同一巷弄最末間之房屋
      ，即門牌號碼臺北縣蘆洲市○○路六五巷六號之房屋，已由鈞院判決命被告給
      付年息百分之五之不當得利，而本案之系爭房屋乃坐落於巷口位置，地點較諸
      在巷弄最末且只有一條出入口的門牌號碼臺北縣蘆洲市○○路六五巷六號之房
      屋，顯然更為便利，故而被告辛○○與蘇正清才能在系爭房屋長年經營理髮店
      與小吃店，則本件就不當得利金額之計算，更應較門牌號碼臺北縣蘆洲市○○
      路六五巷六號之房屋為高，從而被告主張應以每年一百元計算，要屬無理。
      茲就請求之金額分別計算如下：
  １、被告就起訴前五年，即自八十七年四月二十五日至九十二年四月二十四日，所
      享有之利益為六十九萬六千八百一十七元。
      計算式：
    (1)第三十二號土地，占用面積為零點七四平方公尺，於八十七年七月間公告地價
      為二萬八千元，八十九年七月間調整為二萬九千二百元迄今。
      八十七年四月二十五日至八十九年七月三十一日為四千七百零六元（註：八
        十九年二月為二十九日）。
       【計算式：28,000（元）×0.74（㎡）×10％÷365（日）×829（日）≒4,7
         06（元）】。
      八十九年八月一日至九十二年四月二十四日為五千九百零二元。
       【計算式：29,200（元）×0.74（㎡）×10％÷365（日）×997（日）≒5,9
        02（元）】，共計一萬零六百零八元【計算式：4,706＋5,902＝10,608（元
        ）】。
    (2)第五十四號土地，占用面積為二點二七平方公尺，於八十七年七月間公告地價
      為三萬六千四百元，八十九年七月間調整為三萬七千九百六十元迄今。
      八十七年四月二十五日至八十九年七月三十一日為一萬八千七百六十七元（
        註：八十九年二月為二十九日）。【計算式36,400（元）×2.27（㎡）×10
        ％÷365（日）×829（日）≒18,767（元）】
      八十九年八月一日至九十二年四月二十四日為二萬三千五百三十七元。【計
        算式：37,960（元）×2.27（㎡）×10％÷365（日）×997（日）≒23,537
      （元）】，共計四萬二千三百零四元【計算式：18,767＋23,537＝42,304（元
        ）】。
    (3)第五十五號土地，占用面積共為七十二點八一平方公尺，於八十七年七月間公
      告地價為一萬六千八百四十六元，八十九年七月間調整為一萬八千三百六十九
      元迄今。
      八十七年四月二十五日至八十九年七月三十一日為二十七萬八千五百八十元
       （註：八十九年二月為二十九日）【計算式16,846（元）×72.81（㎡）×10
        ％÷365（日）×829（日）≒278,580（元）】。
      八十九年八月一日至九十二年四月二十四日為三十六萬五千三百二十五元。
       【計算式：18,369（元）×72.81（㎡）×10％÷365（日）×997（日）≒
        365,325（元）】，共計六十四萬三千九百零五元【計算式：278,580＋365,
        325＝643,905（元）】。
    (4)綜上，就三筆土地五年間之利益共計為六十九萬六千八百一十七元。
    【計算式：10,608＋42,304＋643,905＝696,817】
  ２、依據九十年七月公告地價為準，則被告至返還系爭土地前，應按月給付一萬二
      千零四十三元。
      計算式：
    (1)第三十二號土地，每月為一百七十三元。
    【計算式：29,200（元）×0.74（㎡）×10％÷12（月）≒180（元）】
    (2)第五十四號土地，每月為七百一十八元。
    【計算式：37,960（元）×2.27（㎡）×10％÷12（月）≒718（元）】
    (3)第五十五號土地，每月為一萬一千一百四十五元。
    【計算式：18,369（元）×72.81（㎡）×10％÷12（月）≒11,145（元）】
    (4)三筆土地合計為一萬二千零四十三元。
    【計算式：180＋718＋11,145＝12,043（元）】
乙、被告方面：
壹、被告乙○○○、甲○○部分：
一、聲明：駁回原告之訴及其假執行之聲請。
二、陳述：
（一） 按原告起訴主張被告無權占有之地號基地，其上之建物即門牌號碼臺北縣蘆
       洲市○○路六七號（下稱「系爭建物」），乃係被告甲○○之父宋志仁，於
       六十三年間自宋蕭水仙有償受讓取得，宋蕭水仙並曾另出具其前手相續之轉
       讓文件，使宋志仁確信系爭建物乃合法轉讓，因之始居住於系爭建物內。
（二）嗣七十三年間因系爭建物老舊不堪居住，宋志仁等則搬離至臺北縣蘆洲市另址
      占有之事實，至於本件共同被告辛○○乃宋志仁之舊識，在台單身孓然一人，
      宋志仁之妻乙○○○覺其堪憐，遂勸辛○○於系爭建物設理髮場所，藉此可賺
      取些薄利潤以圖維生。辛○○遂於八十八年起進駐該地設理髮攤，至於辛○○
      每年支付宋志仁約二千元餘之金錢，乃係為補償甲○○須繳納相關水電費之對
      價，並非屬租金性質。
（三）縱認宋志仁於搬離系爭建物前或有無權占有系爭基地之疑義，被告甲○○因屬
      宋志仁之繼承人之一，須承受其返還債務云云，惟查宋志仁乃係於八十六年三
      月間始去世，當時宋志仁已未有占有事實，從而原告縱請求被告甲○○應負繼
      承人返還責任，亦與法無據。
（四）退萬步言，縱認宋志仁與辛○○間有租賃關係，甲○○須繼承其出租人責任，
      （事實上，甲○○每年僅收受相當應支付水電費之費用，並無其他任何租金對
      價），按「土地法第一百零五條準用同法第九十七條所定建築基地之租金，按
      申報價額年息百分之十為限，乃指基地租金之最高限額而言，並非均須照申報
      地價額年息百分之十計算」，有最高法院四十六年台上字第八五五號判例可參
      ；同時，「基地租金之數額，除以基地申報地價為基礎外，尚須斟酌基地之位
      置，工商業繁榮之程度，承租人利用基地之經濟價值及所受利益等項，並與鄰
      地租金相比較，以為決定，並非必達申報總地價年息百分十最高額」，亦有最
      高法院六十八年台上字第三○七一號判例可稽。系爭基地占用之實際情況如
      鈞院履勘時所見，乃簡陋之平民理髮攤，辛○○每月可得利潤可想而知，絕不
      可能如原告準備（二）狀所主張：皆以「公告地價年息百分之十」最高額為請
      求之依據，徵諸前開判例所示，乃應以被告甲○○每年所得扣除實際繳納水電
      費用後約計一百元為準，始符法理之平。
貳、被告辛○○、壬○○、丙○○、戊○○、丁○○部分：
    被告未於言詞辯論期日請場，亦未提出準備書狀作何聲明或陳述。
丙、本院依職權履勘現場並囑請臺北縣三重地政事務所派員實施測量。
    理    由
甲、程序方面：
一、按訴狀送達後，原告固不得將原訴變更或追加他訴，但僅為擴張或減縮應受判決
    事項之聲明、因情事變更而以他項聲明代最初之聲明、或該訴訟標的對於數人必
    須合一確定時，追加其原非當事人之人為當事人者，不在此限，民事訴訟法第二
    百五十五條第一項第三款、第四款、第五款分別定有明文。本件原告起訴時，係
    請求「（一）被告乙○○○、甲○○、辛○○及王素玉、宋益安、宋孝忠應將坐
    落臺北縣蘆洲市○○段第三一地號面積共八十三．八九平方公尺之土地上之門牌
    編號臺北縣蘆洲市○○路六七號建物拆除，並將上開土地返還原告；（二）被告
    六人應給付原告四百二十萬二千八百八十八元，及自起訴狀繕本送達翌日起至清
    償日止，按年息百分之五計算之利息，並至返還前揭土地之日止，按月給付原告
    七萬零四十八元；（三）願供擔保請准宣告假執行。」，嗣於起訴狀送達後，撤
    回被告王素玉、宋益安、宋孝忠之訴，而追加被告壬○○、丙○○、戊○○、丁○○，且更正占用面積，另亦就返還不當得利之數額部分變更聲明，而為「（一
    ）被告辛○○及蘇正清應自坐落於臺北縣蘆洲市○○段第三二號、同段第五四號
    及同段第五五號土地上之建物與附屬建物，即門牌號碼為臺北縣蘆洲市○○路六
    七號之房屋與其附屬建物遷出；（二）被告乙○○○、甲○○、丙○○、戊○○
    及丁○○等五人應將坐落於臺北縣蘆洲市○○段第三二號土地面積零點七四平方
    公尺、同段第五四號土地面積二點二七平方公尺及同段第五五號土地面積七二點
    八一平方公尺土地上之建物與附屬建物，即門牌號碼為臺北縣蘆洲市○○路六七
    號之房屋與其附屬建物全部拆除，並將土地全部返還原告；（三）被告乙○○○
    、甲○○、丙○○、戊○○、丁○○、辛○○、蘇正清等七人應共同給付原告六
    十九萬六千八百十七元，及自起訴狀繕本送達翌日超至清償日止，按年息百分之
    五計算之利息，並自起訴日起至返還前開土地之日止，按月給付原告一萬二千零
    四十三元；（四）原告願供擔保請准宣告假執行」，核屬追加與減縮應受判決事
    項之聲明，因此不甚礙被告之防禦及訴訟之終結，准為訴之追加及變更。
二、被告辛○○、壬○○、丙○○、戊○○、丁○○經合法通知，未於最後言詞辯論
    期日到場，核無民事訴訟法第三百八十六條各款所列情形，爰依職權對其等為一
    造辯論判決。
乙、得心證之理由：
一、原告主張坐落臺北縣蘆洲市○○段三二、五四、五五地號土地（下稱系爭土地）
    為原告所有，惟遭人搭蓋違章建物即門牌號碼為臺北縣蔖洲市○○路六七號之
    房屋，並分隔成二部分（下合稱系爭房屋），無權占有使用，嗣後因訴外人宋志
    仁（已死亡）輾轉購買系爭房屋之事實上處分權而繼續無權占有使用迄今，惟訴
    外人宋志仁於八十六年三月十七日死亡，系爭房屋即由被告乙○○○（配偶）、
    甲○○（長男）、丙○○（長女）、戊○○（次女）及丁○○（三女）等五人與
    訴外人宋孝忠（次子）共同繼承，而訴外人宋孝忠又已於九十年二月二十一日死
    亡，且無繼承人，系爭房屋現由被告乙○○○、甲○○、丙○○、戊○○及丁○○等五人因繼承之關係，取得事實上處分權，而其等並將系爭房屋及附屬建物占
    用部分出租或借貸予被告辛○○與蘇正清二人使用，則被告乙○○○、甲○○、
    丙○○、戊○○及丁○○等五人即屬於間接占有人，而被告辛○○與蘇正清則為
    直接占有人等情，業據提出
    院會同臺北縣三重地政事務所人員勘驗現場屬實，製有勘驗筆錄及複丈成果圖附
    卷可稽，且為被告乙○○○、甲○○所不爭執，被告辛○○、壬○○、丙○○、
    戊○○、丁○○則已於相當時期受合法通知，未於言詞辯論期日到場，亦未提出
    準備書狀爭執原告之主張，應視同自認原告此部分主張之事實，應認原告之主張
    為真實。
二、按所有人對於無權占有或侵奪其所有物者，得請求返還之；對於妨害其所有權者
    ，得請求除去之；有妨害其所有權之虞者，得請求防止之，民法第七百六十七條
    定有明文。次按無法律上之原因而受利益，致他人受損害者，應返還其利益，雖
    有法律上之原因，而其後已不存在者，亦同；又繼承人對於被繼承人之債務，負
    連帶責任，民法第一百七十九條、第一千一百五十三條第一項分別定有明文。另
    無權占有他人土地，可獲得相當於租金之利益，為社會通常之觀念，最高法院六
    十一年台上字第一六九五號判例可資參照，就土地所有權人而言，亦應係受有相
    當於租金之損害，自不待言。本件被告乙○○○、甲○○、丙○○、戊○○、丁○○所共同繼承之系爭房屋無合法權源而占用原告所有之系爭土地，被告辛○○
    、蘇正清二人則承租或借用上開房地，揆諸前揭說明，原告自得依不當得利之法
    律關係，請求被告辛○○、蘇正清自系爭房屋遷出，並請求被告乙○○○、甲○○、丙○○、戊○○及丁○○等五人應將上述房屋全部拆除，並將土地全部返還
    原告，且請求被告等連帶返還相當於租金之利益。此外，系爭房屋既係被告乙○○○、甲○○、丙○○、戊○○、丁○○因繼承而公同共有，就系爭房屋所占用
    之基地部份，被告乙○○○等五人當亦屬共同占有，且就系爭房屋均具有使用收
    益之權限，不因其事實上有無使用系爭房屋而異，從而被告甲○○以其未居住該
    址為由抗辯，尚非有理，自應與其他繼承人連帶負損害賠償責任。
三、次按依不當得利之法則請求返還不當得利，以無法律上之原因而受利益，致他人
    受有損害為其要件，故其得請求返還之範圍，應以對方所受之利益為度，非以請
    求人所受損害若干為準，無權占有他人土地，可能獲得相當於租金之利益為社會
    通常之觀念，是被上訴人抗辯其占有系爭土地所得之利益，僅相當於法定最高限
    額租金之數額，尚屬可採，最高法院六一年台上字第一六九五號著有判例，可資
    參照。本件原告依不當得利之規定，請求被告返還自起訴前五年起算相當於租金
    之利益，為有理由，已如前述，則按城市地方土地之租金以不超過其申報地價年
    息百分之十為限，亦為土地法第一百零五條、第九十七條第一項所明定。又土地
    法施行法第二十五條規定，土地法第九十七條第一項所謂土地價額依法定地價，
    又土地法第一百四十八條規定，土地所有權人依本法所申報之地價，為法定地價
    ，則土地法第九十七條第一項所謂土地申報價額即指該土地之申報地價而言。又
    公有土地以各該宗土地之公告地價為申報地價，免予申報，平均地權條例施行細
    則第二十一條定有明文。經查系爭三筆土地均為公有土地，第三二號、第五四號
    土地於八十六年七月間之公告地價每平方公尺依序各為二萬八千元、三萬六千四
    百元，於八十九年七月間，依序各調整為二萬九千二百元、三萬七千九百六十元
    ，第五十五號土地，於八十七年七月間之公告地價每平方公尺為一萬六千八百四
    十六元，於八十九年七月間，調整為一萬八千三百六十八元，此有土地登記謄本
    及公告地價附卷可稽。查上開建物為部分係磚造、部分為木造，屋頂為鐵皮構造
    ，供經營小吃店、理髮廳使用，坐落於蘆洲市○○路，有公車站牌可連接捷運站
    ，附近有速食店、證券行、銀行及其他商店，有現場照片附卷可參。本院斟酌系
    爭土地坐落之位置、附近繁榮程度及使用之情形，認土地租金以土地申報總價年
    息百分之五計算為宜。從而被告等應連帶賠償原告之損害額如下：
１、被告就起訴前五年，即自八十七年四月二十五日至九十二年四月二十四日，所享
    有之利益為三十四萬八千四百零八元。
    計算式：
    (1)第三十二號土地，占用面積為零點七四平方公尺，於八十七年七月間公告地價
      為二萬八千元，八十九年七月間調整為二萬九千二百元迄今。
      八十七年四月二十五日至八十九年七月三十一日：二千三百五十三元。
      【計算式：28,000（元）×0.74（㎡）×5％÷365（日）×829（日）≒2353
      （元，元以下四捨五入）】。
      八十九年八月一日至九十二年四月二十四日為二千九百五十一元。
       【計算式：29,200（元）×0.74（㎡）×5％÷365（日）×997（日）≒295
        1（元，元以下四捨五入）】
      以上共計五千三百零四元【計算式：2353＋2951 ＝5304（元）】。
    (2)第五十四號土地，占用面積為二點二七平方公尺，於八十七年七月間公告地價
      為三萬六千四百元，八十九年七月間調整為三萬七千九百六十元迄今。
      八十七年四月二十五日至八十九年七月三十一日為九千三百八十三元（
        註：八十九年二月為二十九日）。【計算式36,400（元）×2.27（㎡）×5
        ％÷365（日）×829（日）≒9383（元，元以下四捨五入）】
      八十九年八月一日至九十二年四月二十四日為一萬一千七百六十九元。【計
        算式：37,960（元）×2.27（㎡）×10％÷365（日）×997（日）≒11769
        （元，元以下四捨五入）】。
      以上共計共計二萬一千一百五十二元【計算式：9383＋11769＝21152（元）
        】。
    (3)第五十五號土地，占用面積共為七十二點八一平方公尺，於八十七年七月間公
      告地價為一萬六千八百四十六元，八十九年七月間調整為一萬八千三百六十九
      元迄今。
      八十七年四月二十五日至八十九年七月三十一日為二十七萬八千五百八十元
       （註：八十九年二月為二十九日）【計算式16,846（元）×72.81（㎡）×5
         ％÷365（日）×829（日）≒139290（元，元以下四捨五入）】。
      八十九年八月一日至九十二年四月二十四日為三十六萬五千三百二十五元。
       【計算式：18,369（元）×72.81（㎡）×10％÷365（日）×997（日）≒
        182662（元）】。
      以上共計共計三十二萬一千九百五十二元【計算式：139290＋182662＝321
        952（元）】。
    (4)綜上，就三筆土地五年間之利益共計為三十四萬八千四百零八元。
       【計算式：5304＋21152＋321952＝348408】
２、依據九十七月公告地價為準，則被告至返還系爭土地前，應按月給付六千零二十
    二元。
    計算式：
    (1)第三十二號土地，每月為九十元。
    【計算式：29,200（元）×0.74（㎡）×5％÷12（月）≒90（元，元以下四捨
      五入）】
    (2)第五十四號土地，每月為三百五十九元。
    【計算式：37,960（元）×2.27（㎡）×5％÷12（月）≒359（元，元以下四捨
      五入）】
    (3)第五十五號土地，每月為五千五百七十三元。
    【計算式：18,369（元）×72.81（㎡）×5％÷12（月）≒5573（元，元以下四
      捨五入）】
    (4)三筆土地合計為六千零二十二元。
    【計算式：90＋359＋5573＝6022（元）】
３、是自八十七年四月二十五日起至九十二年四月二十四日（起訴日）止，原告所得
    請求返還相當於租金之利益為三十四萬八千四百零八元，是原告請求被告等七人
    給付三十四萬八千四百零八元及自起訴狀繕本送達翌日起即九十三年二月二十七
    日（以最後送達之被告壬○○為準）起至清償日止按年息百分之五計算之利息，
    為有理由，應予准許，逾此範圍之請求，為無理由，應予駁回。又被告辛○○、
    壬○○迄今仍占用系爭土地，並無搬遷之動作，則原告請求被告辛○○、壬○○
    自系爭房屋遷出，並請求被告乙○○○、甲○○、丙○○、戊○○及丁○○等五
    人應將上述房屋全部拆除，將土地全部返還，且請求被告七人自起訴翌日時即九
    十二年四月二十五日起至遷出之日止，按月給付原告六千零二十二元之部分，亦
    屬有據，應予准許，逾此範圍之請求，為無理由，應予駁回。
四、兩造陳明願供擔保，分別聲請宣告假執行及免為假執行，就本判決第一項、第二
    項部分，經核尚無不合，爰分別酌定相當擔保金額准許之。本判決第三項、第四
    項於原告勝訴部分所命之給付金額，均未逾五十萬元，應依民事訴訟法第三百八
    十九條第一項第五款之規定，依職權宣告假執行，被告陳明願供擔保請准宣告免
    為假執行，核無不合，爰酌定相當之擔保金額准許之。至於原告其餘敗訴部分，
    其假執行之聲請因訴之駁回而失所附麗，應予駁回。
五、本件事證已臻明確，兩造其餘主張、陳述及所提之證據，經審酌後，認與本件判
    決結果並無影響，爰不一一論列，附此敘明。
六、訴訟費用負擔之依據：民事訴訟法第七十九條。
中　　　華　　　民　　　國  　九十三　　年　　　四　　　月　　二十　　日
                                臺灣板橋地方法院民事第一庭
                                    法  官  邱靜琪
右為正本係照原本作成
如對本判決上訴，須於判決送達後廿日內向本院提出上訴狀
中　　　華　　　民　　　國  　九十三　　年　　　四　　　月　 二十 　　日
                                    書記官  白俊傑
